【裁判字號】    97,重訴,141
【裁判日期】    970827
【裁判案由】    侵權行為損害賠償
【裁判全文】
臺灣臺南地方法院民事判決             97年度重訴字第141號
原      告  丙○○兼何福隨、何.
            甲○○兼何福隨、何.
兼上列二人共同
訴訟代理人  己○○    住同上
原      告  丁○○○即何福隨、.
            辛○○○即何福隨、.
            乙○○即何福隨、何.
兼上列三人共同
訴訟代理人  庚○○○即何福隨、.
被      告  壬○○    住臺南市.
            金全國綜合建材有限公司
法定代理人  戊○○    住同上
上  一  人
訴訟代理人  林國明律師
上列當事人間因侵權行為損害賠償事件，原告提起刑事附帶民事
訴訟，經本院刑事庭裁定（97年度交重附民字第1號）移送前來
，本院於民國97年8月11日言詞辯論終結，判決如下：
    主    文
被告應連帶給付原告己○○新臺幣肆拾萬陸仟陸佰陸拾柒元，及
被告壬○○自民國九十七年一月十四日起，被告金全國綜合建材
有限公司自民國九十七年一月十三日起，均至清償日止，按年息
百分之五計算之利息。
被告應連帶給付原告丙○○、甲○○各新臺幣陸拾萬元，及被告
壬○○自民國九十七年一月十四日起、被告金全國綜合建材有限
公司自民國九十七年一月十三日起，均至清償日止，按年息百分
之五計算之利息。
被告應連帶給付原告丙○○、甲○○、丁○○○、庚○○○、辛○○○、乙○○等即何福隨之承受訴訟人新臺幣伍拾萬元，及被
告壬○○自民國九十七年一月十四日起、被告金全國綜合建材有
限公司自民國九十七年一月十三日起，均至清償日止，按年息百
分之五計算之利息。
被告應連帶給付原告丙○○、甲○○、丁○○○、庚○○○、辛○○○、乙○○等即何陳彩鑾福隨之承受訴訟人新臺幣伍拾萬元
，及被告壬○○自民國九十七年一月十四日起、被告金全國綜合
建材有限公司自民國九十七年一月十三日起，均至清償日止，按
年息百分之五計算之利息。
原告其餘之訴駁回。
訴訟費用由被告連帶負擔百分之二十五，餘由原告己○○負擔百
分之十、原告丙○○、甲○○各負擔百分之二十，原告丙○○、
甲○○、丁○○○、庚○○○、辛○○○、乙○○連帶負擔百分
之二十五。
本判決第一項，於原告己○○以新臺幣壹拾參萬陸仟元為被告供
擔保後，得假執行。但被告金全國綜合建材有限公司如於假執行
程序實施前以新臺幣肆拾萬陸仟陸佰陸拾柒元為原告己○○預供
擔保，得免為假執行。
本判決第二項，於原告丙○○、甲○○各以新臺幣貳拾萬元為被
告供擔保後，得假執行。但被告金全國綜合建材有限公司如於假
執行程序實施前各以新臺幣陸拾萬元分別為原告丙○○、甲○○
預供擔保，得免為假執行。
本判決第三項，於原告丙○○、甲○○、丁○○○、庚○○○、
辛○○○、乙○○即何福隨等人之承受訴訟人以新臺幣壹拾陸萬
柒仟元為被告供擔保後，得假執行。但被告金全國綜合建材有限
公司如於假執行程序實施前以新臺幣伍拾萬元為原告丙○○、甲○○、丁○○○、庚○○○、辛○○○、乙○○等人即何福隨之
承受訴訟人預供擔保，得免為假執行。
本判決第四項，於原告丙○○、甲○○、丁○○○、庚○○○、
辛○○○、乙○○等即何陳彩鑾之承受訴訟人以新臺幣壹拾陸萬
柒仟元為被告供擔保後，得假執行。但被告金全國綜合建材有限
公司如於假執行程序實施前以新臺幣伍拾萬元為原告丙○○、甲○○、丁○○○、庚○○○、辛○○○、乙○○等人即何陳彩鑾
之承受訴訟人預供擔保，得免為假執行。
原告其餘假執行之聲請駁回。
    事實及理由
甲、程序方面：
    按當事人死亡者，訴訟程序在有繼承人、遺產管理人或其他
    依法令應續行訴訟之人承受其訴訟以前，當然停止；承受訴
    訟人於得為承受時，應即為承受之聲明，民事訴訟法第168
    條、第175條第1項分別定有明文。查本件原告何陳彩鑾及何
    福隨於本件訴訟進行中，分別於民國97年1月3日及同年2 月
    9日死亡，其繼承人為原告丁○○○、庚○○○、辛○○○
    、丙○○、甲○○、乙○○等6人，有渠等提出之繼承系統
    表1份、戶籍謄本6份在卷可稽，其等於97年3月31日具狀聲
    明承受訴訟，於法自無不合。
乙、實體方面：
一、本件原告主張：
（ㄧ）被害人何舜卿於96年4月2日11時22分許，駕駛車號TF-
      2003號自用小客車行經台南縣官田鄉○○村○○○○道36.4
      公里處自東往西行駛時，對向車道由被告壬○○所駕駛由
      西向東行駛之車號TX-2082小貨車，突自對向車道衝進被
      害人之車道，致何舜卿閃避不及，兩車因而發生碰撞，造
      成何舜卿生多發性骨折，合併壞死敗血性休克，經送往柳
      營奇美醫院救治後，於96年5月13日下午l時死亡。
（二）被告壬○○所駕駛之車號TX-2082小貨車係屬金全國綜合
      建材有限公司（以下簡稱金全國公司）所有，被告壬○○
      為被告金全國公司之受僱人，其於上班時間駕駛公司之貨
      車肇事，應屬受僱人因執行職務不法侵害他人權利，依民
      法第188條第1項之規定，由僱用人與受僱人連帶負賠償責
      任。
（三）再查「因故意或過失，不法侵害他人之權利者，負損害賠
      償責任。」、「汽車、機車或其他非依軌道行駛之動力車
      輛，在使用中加損害於他人者，駕駛人應賠償因此所生之
      損害。」、「受僱人因執行職務，不法侵害他人之權利者
      ，由僱用人與行為人連帶負損害賠償責任。」民法第184
      條第1項、第191條之2及第188條第1項分別定有明文。另
     「不法侵害他人致死者，對於支出醫療及增加生活上需要
      之費用或殯葬費之人，亦應負損害賠償責任。被害人對於
      第三人負有法定扶養義務者，加害人對於該第三人亦應負
      損害賠償責任。」、「不法侵害他人致死者，被害人之父
      母、子、女及配偶，雖非財產上之損害，亦得請求賠償相
      當之金額。」亦為民法第192條及194條所揭示。被害人何
      舜卿之父母、配偶、及子女，為被害人生前所扶養暨為其
      支出殯葬費，或受有非財產上之損害之人，自得依上開民
      法之規定，向被告人請求連帶賠償醫藥費、殯葬費、扶養
      費、增加生活上需要及精神慰撫金等損失。
（四）原告請求賠償之項目為：
  １、殯葬費用：原告己○○為支出殯葬費之金額共計480,600
      元。
  ２、醫療費用：原告己○○為支出超出全民健保給付部分之醫
      療費用共計為379,911元。
  ３、扶養費：查「被害人對於第三人負有法定扶養義務者，加
      害人對於該第三人亦應負損害賠償責任。」為民法第192
      條第2項明文。夫妻互負扶養義務，為民法第1116條之1明
      文，原告己○○（49年11月2日生）為被害人何舜卿之配
      偶，依法被害人對原告己○○負有扶養義務。原告告己○○因被害人之死亡，頓失依靠，依上開民法第192條第2項
      之規定，被告對於原告己○○應負損害賠償之責。再查我
      國各地區零歲平均餘命之比較資料，台灣省21縣市之女性
      平均餘命為81.05歲，依該比較表，原告己○○仍有餘命
      34.5年；另依台南縣95年度每人月消費支出為l5,171元，
      每人年消費支出為182,052元，被害人對原告己○○之扶
      養義務仍有6,280,794元。至何舜卿之父母即何福隨、何
      陳彩鑾之生前扶養費部分，原告同意捨棄該部分扶養費之
      請求。
  ４、精神慰撫金：
      不法侵害他人致死者，被害人之父、母、子、女及配偶雖
      非財產上之損害，亦得請求賠償相當之金額，民法第194
      條定有明文。原告己○○為高職畢業、自營文具店、收入
      勉予維持支出，被害人生前為新營郵局業務佐，月薪為
      64,305元（不含獎金），夫妻二人感情甚篤、育有二名子
      女，家境原為小康，惟因被告之過失釀成大禍，以致家庭
      破碎，原告己○○於中年（49歲）驟然喪夫，悲痛自非可
      言喻，經考量原告之教育程度、社會地位、經濟能力、家
      庭情形等因素原告己○○認其受有非財產上損害甚鉅，請
      求被告連帶給付精神慰撫金100萬元，與上述殯葬費、醫
      療費用及扶養費共計8,139,851元，扣除原告告己○○已
      領受之汽車強制保險金1,499,990 元，被告尚應連帶給付
      己○○6,639,861元（8,139,851 元-1,499,990元）。再
      查原告丙○○、甲○○，為被害人之子女，丙○○為大學
      畢業、甲○○大學肄業，二人目前於自家之文具店工作，
      丙○○月薪l萬8000元，甲○○月薪2萬元，二人雖已成年
      ，惟與被害人戚情深厚，父親驟逝對於二人之衝擊甚鉅，
      經考慮二人之教育程度、社會地位、經濟能力、家庭情形
      等因素，原告丙○○、甲○○認為受有非財產上之損害，
      爰請求被告連帶給付原告二人精神慰籍金各100萬元。復
      查何福隨、何陳彩鑾為被害人之父母，年事已高，被害人
      對於父母克盡孝道，因被告之過失面臨白髮人送黑髮人之
      命運，經此打擊，何福隨、何陳彩鑾亦先後於訴訟進行中
      過世，由丙○○、甲○○、丁○○○、庚○○○、辛○○○、乙○○等人承受訴訟，就何福隨、何陳彩鑾該二人所
      受非財產上之損害，亦得請求被告連帶給付各100萬元之
      精神慰籍金。
（五）並聲明：
  １、被告應「連帶」給付原告己○○663萬9861元，給付原告
      丙○○、甲○○各100萬元，給付原告丙○○、甲○○、
      丁○○○、庚○○○、辛○○○、乙○○等何福隨之承受
      訴訟人107萬2820元，給付原告丙○○、甲○○、丁○○○、庚○○○、辛○○○、乙○○等何陳彩鑾之承受訴訟
      人118萬2052元，暨分別自起訴狀送達翌日起，均至清償
      日止，按年利率百分之五計算之利息。
  ２、請准供擔保宣告假執行。
二、被告則以：
（ㄧ）被告壬○○表示對原告請求金額及過失的事實沒有意見，
      但是沒有能力賠償。
（二）被告金全國公司則為下列抗辯：
  １、查原告起訴狀僅提出台南縣警察局道路交通事故當事人登
      記聯單及台灣台南地方法院檢察署相驗屍體證明書為證，
      對於同案被告壬○○是否構成業務過失之侵權行為並未舉
      證，自應由原告就此部分負舉證之責。
  ２、次按「受僱人因執行職務，不法侵害他人之權利者，由僱
      用人與行為人連帶負損害賠償責任。但選任受僱人及監督
      其職務之執行，已盡相當之注意或縱加以相當之注意而仍
      不免發生損害者，僱用人不負賠償責任。」，民法第188
      條第1項定有明文。惟查被告公司於僱用同案被告壬○○
      時，已注意審酌其有無合法之駕駛執照及身體健康狀況，
      並於平日已督促其應注意駕駛之工作，依據民法第188條
      第l項但書之規定，尚難令被告公司負僱用人之連帶賠償
      責任。
  ３、至於原告所請求之各項損害項目及金額，亦應由其負舉證
      責任，證明其所主張之損害項目確屬必要之支出費用及實
      際上確有支出之事實。另原告所請求之精神慰籍金，尚嫌
      偏高。原告所請求之扶養費未扣除中間利息，亦有不當。
  ４、對於原告主張之各項費用，分別表示意見如下：
    (1)主張之殯葬費用480,600元，其中庫錢15,600元，不是必
      要費用。
    (2)對於原告主張之醫療費用379,911元，無意見。
    (3)對於原告主張之每人每月消費支出費用15,171元，每人每
      年消費支出費用共182,052元，認為過高，應以96年度綜
      合所得稅申報所定扶養親屬免稅額每人每年77,000 元，
      較為適合。另原告所請求之扶養費均未扣除中間利息，均
      應予以扣除。
    (4)原告己○○請求之扶養費部分，因其二名子女亦應負法定
      扶養義務，故應以三分之一計算。
    (5)原告請求之精神慰藉金，每人各100萬元，尚嫌偏高，應
      以每人600,000元為適當。
  ５、依據刑事案卷所附何舜卿之酒精測定紀錄表所載，其乙醇
      結果值為3.3mg／dL，倘若屬實，則被害人何舜卿係酒後
      駕車，亦與有過失。
（三）並聲明：
  １、駁回原告之訴及其假執行之聲請。
  ２、如受不利判決，願供擔保請准宣告免為假執行。
三、本件有關原告主張：被告壬○○係被告金全國公司僱用之司
    機，於96年4月2日上午，駕駛被告金全國公司所有之TX-
    2082號自用小貨車送貨過程中，沿臺南縣165縣道由西向東
    方向行駛，嗣於同日上午11時22分許，行經165線道36.4 公
    里處，本應注意駕駛車輛應在遵行車道內行駛，且依當時天
    候晴、日間自然光線、柏油乾燥路面、路面無缺陷、無障礙
    物、視距良好，並無不能注意之情形，竟疏未注意及此，貿
    然侵入對向車道，致與對向由被害人何舜卿駕駛之車牌號碼
    TF-2003號自用小客車發生碰撞，被害人因而身體多處受有
    傷害，經送醫治療後仍因休克致多發性骨折合併壞死敗血症
    死亡之事實，業據原告提出臺南地方法院檢察署相驗屍體證
    明書在卷，並經本院依職權調取本院96年度交訴字第140 號
    業務過失致死案件歷審卷證，內附道路交通事故調查報告表
    、現場圖、臺灣臺南地方法院檢察署檢驗報告書等件可據，
    且為被告壬○○所不爭執，被告壬○○並因業務過失致人於
    死，經本院刑事庭判處有期徒刑一年四月，減為有期徒刑八
    月，雖被告壬○○提起上訴，惟台灣高等法院台南分院刑事
    庭判決駁回上訴，全案確定在案，堪認被告壬○○
    對於本件車禍之發生確有過失，且該過失行為與被害人何舜
    卿之死亡有相當因果關係，被告壬○○自應負侵權行為損害
    賠償責任。
四、按因故意或過失，不法侵害他人之權利者，負損害賠償責任
    ；不法侵害他人致死者，對於支出醫療及增加生活上需要之
    費用或殯葬費之人，亦應負損害賠償責任；被害人對於第三
    人負有法定扶養義務者，加害人對於該第三人亦應負損害賠
    償責任；另不法侵害他人致死者，被害人之父、母、子、女
    及配偶雖非財產上之損害，亦得請求賠償相當之金額；受僱
    人因執行職務，不法侵害他人之權利者，由僱用人與行為人
    連帶負損害賠償責任。但選任受僱人及監督其職務之執行，
    已盡相當之注意或縱加以相當之注意而仍不免發生損害者，
    僱用人不負賠償責任。民法第184條第1項前段、第192條第1
    項、第2項、第194條、第188條第1項定有明文。本件車禍之
    發生乃因被告壬○○之過失行為而肇致，並因此致被害人死
    亡，已如上述。原告等人分別為被害人之配偶、子、女，及
    被害人何舜卿父、母之法定繼承人，有其等所提之戶籍謄本
    及繼承系統表在卷可稽（見本院附民卷37、38、60至64頁）
    ，自得依上開規定請求原告負侵權行為損害賠償責任。然關
    於被告金全國公司對其僱用人即被告壬○○是否已盡監督、
    選任之注意義務，以及原告各項請求之金額、被害人是否與
    有過失等，兩造仍有爭執，本院審酌如下：
（ㄧ）按民法第188條第l項為僱用人推定過失責任之規定，係由
      法律推定僱用人選任受僱人及監督其職務之執行具有過失
      ，僱用人需舉證證明其確已盡選任、監督之注意，方能依
      該項但書主張免責。被告金全國公司雖辯稱：其於僱用同
      案被告壬○○時，已注意審酌其有無合法之駕駛執照及身
      體健康狀況，並於平日已督促其應注意駕駛之工作云云，
      然並未提出任何相關證據以證明其選任被告壬○○及監督
      其職務之執行，已盡相當之注意或縱加以相當之注意仍不
      免發生損害，所辯不足採信。是依前揭說明，被告金全國
      公司自應就被告壬○○之過失行為所致之損害負連帶賠償
      責任。
（二）茲審酌原告分別請求之各項金額如下：
   １、原告己○○所請求殯葬費用480,600元部分，業據原告提
       出禮儀社收據等在卷可按（見本院卷13頁至15頁），被
       告金全國公司除認庫錢15,600元非屬殯葬之必要費用外
       ，對其餘費用並不爭執。惟「燒庫錢」乃為民間道教喪
       禮所常見之儀式，已成社會習俗，且其所花費之金額
       15,600元，依被害人身分、地位、家庭情況及生前之經
       濟狀況等情狀觀之，亦屬合理，應予准許。
   ２、原告己○○所請求之醫療費用379,911元部分，業據其提
       出奇美醫院柳營分院收費收據29紙在卷可按，且為被告
       不爭執，是此部分請求應予准許。
   ３、原告己○○所請求之扶養費部分，原告己○○對於被告
       金全國公司抗辯：其二名子女亦應負法定扶養義務，故
       被害人對其之扶養義務應以三分之一計算乙節，表示沒
       有意見（見本院卷51頁），則原告己○○之二名子女即
       原告丙○○、甲○○原告既已成年，且其對己○○負扶
       養義務之順序與被害人相同，則被告金全國公司此一抗
       辯，應屬可採。至於原告雖請求依台南縣95年度每人月
       消費支出為l5,171元，每人年消費支出為182,052元，作
       為計算撫養費之基準，惟被告以應以96年度綜合所得稅
       申報所定扶養親屬免稅額每人每年77,000元作為計算之
       基準，較為適合置辯。本院考量上開消費支出項目廣泛
       ，與扶養義務是個人應盡之義務有別，是不能以上開標
       準為計算之基礎，而財政部所定申報所得稅之扶養親屬
       扣除額應為通常情況下一般人均能達到之標準，不失為
       ㄧ客觀之基準。是以，本院認扶養費應以96年度綜合所
       得稅申報所定扶養親屬免稅額每人每年77,000元作為基
       準，較為適宜。又民法第1116之1規定：「夫妻互負扶養
       之義務，其負扶養義務之順序與直系血親卑親屬同，其
       受扶養權利之順序與直系血親尊親屬同」。夫妻互受扶
       養權利之順序，既與直系血親尊親屬同，自不以無謀生
       能力為必要。從而夫妻之一方因交通事故死亡時，他方
       自得依民法第192條第2項規定，向加害人請求扶養費損
       害賠償，但依民法第1117條規定，仍須以不能維持生活
       者為限，始得請求加害人賠償。查原告己○○自陳其自
       營文具店，本身尚有收入來源，勉強維持生活，何舜卿
       生前擔任新營郵局業務佐，月薪約64,305元（參見起訴
       狀），且依卷附稅務電子閘門財產所得調件明細表所示
       （見本院卷9頁至16頁）名下有房屋、土地各1筆及投資
       ，尚非不能維持生活，而依勞動基準法第54條第1項第1
       款之規定，勞工強制退休之年齡為60歲，是原告己○○
       應僅於年滿60歲退休年齡後始得請求扶養費。又原告己○○（49年11月2日生）雖主張應以其餘命計算得受撫養
       之期間，惟因扶養義務人即被害人何舜卿（47 年11月2
       日生）年紀較為年長，且男性之平均壽命低於女性，故
       應以被害人於原告己○○屆強制退休年齡時之餘命，作
       為得受扶養之期間為適當。依照原告提出之我國各地區
       95年零歲平均餘命之比較資料，臺灣21縣市之男性平均
       餘命為74.25歲，女性平均餘命為81.5歲，原告己○○屆
       60歲時，雖尚有餘命21.5歲，惟原告己○○退休時被害
       人何舜卿之年齡為62歲，依其工作性質，較原告己○○
       而言，仍認有扶養能力，何舜卿平均餘命尚有12年，可
       認原告己○○尚有12年（74.25-62=12.25，小數點以下
       四捨五入）得受扶養期間，另原告原請求之扶養費之計
       算並未扣除中間利息，故應依霍夫曼計算方式扣除中間
       利息（第一年不扣除），綜上之其計算結果為【
       77,000/3 x 9.0000000(第一年不扣除中間利息之12年期
       複式霍夫曼係數表)= 246,146(單位：元，元以下四捨五
       入)】，故原告己○○可向被告請求之扶養費金額為
       246,146元。
   ４、精神慰藉金部分：原告己○○為被害人何舜卿之配偶，
       結縭多年，育有2名子女，因被告之過失中年喪偶、天人
       永隔，精神上自受有極大之痛苦；原告丙○○、甲○○
       為被害人之子女，被害人死亡時其分別為24歲及22歲，
       甫能自立，未及孝養即遭喪父之痛，創傷自難以言喻；
       何福隨、何陳彩鑾為被害人之父母，垂暮之年痛失愛子
       ，自屬哀慟逾恆，是其請求精神慰撫金，均屬有據。查
       原告己○○為高職畢業，自營文具店，名下有房屋、土
       地各1筆，投資若干；原告丙○○為大學畢業，95年薪資
       所得為199,600元，原告甲○○為大學肄業，均在其母經
       營之文具行工作。又何福隨為小學畢業，何陳彩鑾教育
       程度為不識字，其於被害人死亡時分別82歲及78歲，並
       甫於97年2月9日、97年1月3日死亡等情，有本院調取稅
       務電子閘門財產所得調件明細表（見本院卷6至23頁）及
       個人基本資料查詢結果2紙（見本院卷53、54頁）在卷可
       考。本院審酌兩造之學識、經濟、身分狀況，及原告己○○、丙○○，甲○○及何福隨、何陳彩鑾所受精神痛
       苦之程度等一切情狀，認原告己○○請求80萬元精神慰
       藉金，應屬適當，至於被害人之子、女原告丙○○、甲○○及被害人之父、母何福隨、何陳彩鑾各請求精神慰
       藉金100萬元，尚屬過高，應以原告丙○○、甲○○各60
       萬元，另何福隨、何陳彩鑾請求各50萬元（何福隨、何
       陳彩鑾部分由其繼承人即原告丙○○、甲○○、丁○○○、庚○○○、辛○○○、乙○○繼承之）為適當。逾
       此範圍之請求，應予駁回。
（三）另關於被告金全國公司抗辯依被害人何舜卿附件之酒精測
      定紀錄表所載，其乙醇結果值為3.3mg／dL（見本院卷44
      頁），可見被害人何舜卿係酒後駕車，亦與有過失乙節，
      按汽車駕駛人飲用酒類或其他類似物後其吐氣所含酒精濃
      度超過每公升○‧二五毫克或血液中酒精濃度超過百分之
      ○‧○五以上，不得駕車，道路交通安全規則第114條第2
      款定有明文。由於血液中酒精濃度之計量單位與呼氣中之
      酒精濃度不同，將本件血液中酒精濃度換算為百分比之值
      為0.0033%，換算為為呼氣中酒精濃度含量則為0.0165mg/
      L，其換算公式為：：【3.3(mg／dL)/1000=0. 0033%，將
      百分比值乘以5，即為吐氣之含量，0.0033% x 5=0.0165(
      mg/L)】，可知被害人血液中酒精濃度含量甚微，尚未達
      上述規定之限制標準，是以被害人並無酒後駕車之情事。
      且本件車禍事故之發生，係被告壬○○駕駛小貨車，失控
      侵入對向車道撞及正常行駛之被害人，據偵查卷中之臺灣
      省臺南區車輛行車事故鑑定委員會鑑定意見書亦認被害人
      無肇事因素，故被告金全國公司此與有過失之抗辯，不足
      採信。
（四）承上，本件原告己○○得請求之金額包括殯葬費480,600
      元、醫療費379,911元、扶養費246,146元、精神慰撫金80
      萬元，共計1,906,657元，被告甲○○、丙○○各得請求
      之金額為60萬元，另何福隨、何陳彩鑾部分各得請求之金
      額為50萬元，該部分由其承受訴訟人即原告丙○○、甲○○、丁○○○、庚○○○、辛○○○、乙○○繼承之。
五、末按，保險人依強制汽車責任保險法規定所為之保險給付，
    視為被保險人損害賠償金額之一部分，被保險人受賠償請求
    時，得扣除之，強制汽車責任保險法第32條定有明文。本件
    原告己○○表示已領取強制汽車責任保險金1,499,990元，
    此亦為被告所不爭執，原告己○○亦同意將該強制保險金金
    額扣除本件其得請求之金額，故依上開規定，應由原告己○○得請求之金額內扣除1,499,990元，扣除後，原告己○○
    得向被告請求連帶賠償之金額為406,667元，而原告丙○○
    、甲○○得向被告請求連帶賠償之金額各為60萬元，原告丙○○、甲○○、丁○○○、庚○○○、辛○○○、乙○○得
    向被告請求連帶賠償之金額為50萬元、50萬元。原告上述金
    額及其各自起訴狀繕本送達翌日（壬○○部分自97年1月14
    日起，金全國公司自97年1月13日起）起至清償日止，按年
    息百分之五計算之利息部分請求，為有理由，應予准許，至
    其逾越上開範圍之請求，尚屬無據，應予駁回。又原告勝訴
    部分，經其陳明願供擔保，請求宣告假執行，經核並無不合
    ，爰酌定相當之擔保金額，予以准許。至原告敗訴部分，其
    假執行之聲請即失所附麗，應併予駁回。
六、本件為判決之基礎已臻明確，兩造之其餘主張、陳述並所提
    證據，經審酌後，認均與本件之結論無礙，爰不再一一論述
    ，附此敘明。
七、結論：本件原告之訴為一部有理由，一部無理由。依民事訴
    訟法第79條、第85條第1項後段、第2項、第390條第2項、第
    392條第2項，判決如主文。
中    華    民    國    97    年    8    月    27    日
                  民事第二庭    法  官    蔡雅惠
以上正本係照 原本作成
如對本判決上訴，須於判決送達後20日內向本院提出上訴狀
中    華    民    國    97    年    8     月   27    日
                                書記官    詹書瑋


司法院資訊處製作；財團法人民間司法改革基金會備份。
